【裁判字號】    90,交易,153
【裁判日期】    900517
【裁判案由】    公共危險
【裁判全文】
臺灣高雄地方法院刑事判決                          九十年度交易字第一五三號
    公  訴  人  臺灣高雄地方法院檢察署檢察官
    被      告  甲○○
右列被告因公共危險案件，經檢察官提起公訴（八十九年度偵字第二八四七七號），
本院判決如左：
    主  文
甲○○服用酒類，不能安全駕駛動力交通工具而駕駛，處拘役貳拾日，如易科罰金，
以參佰元折算壹日。
    事  實
一、甲○○於民國八十九年十二月十七日凌晨某時許，飲酒後其控制力及注意力均已
    達無法安全駕駛動力交通工具之程度，猶駕駛車號ＹＣ─二０二０號自小客車，
    沿高雄市三民區○○○路由東往西方向行駛，於同日凌晨二時十五分許，行至高
    雄市三民區○○○路與平等路口時，因不勝酒力而撞及亦酒後駕車之乙○○（待
    其到案後另結）所駕駛車號ＨＬ─０七六三號之自小客車，甲○○因上開撞擊受
    有左大腿挫傷，經送醫後抽血檢驗其血液中酒精濃度達每毫升二六八毫克（即二
    六八ＭＧ＼ＤＬ，約相當於呼氣中酒精濃度為每公升一點三四毫克，起訴書誤載
    為：呼氣中酒精濃度每公升二點六八毫克）。
二、案經高雄市政府警察局三民第二分局報告臺灣高雄地方法院檢察署檢察官偵查起
    訴。
    理  由
一、訊據被告甲○○對右揭事實坦承不諱，核與同案被告乙○○於警訊及偵查中所供
    述之情節相符，且被告經送醫後經抽血檢驗其血液中酒精濃度確達每毫升二六八
    毫克（相當於呼氣中酒精濃度為每公升一點三四毫克）等情，有高雄市立民生醫
    院診斷證明書一紙在卷可憑，此外，復有高雄市政府警察局舉發違反道路通管理
    事件通知單及被告違反刑法第一百八十五條之三案件測試觀察紀錄表各一紙附卷
    可參。又刑法第一百八十五條之三規定所謂「不能安全駕駛」，係抽象危險犯，
    並不以發生具體危險為必要，經查，對於呼氣酒精濃度已達每公升零點五五毫克
    （．五五ＭＧ＼Ｌ）以上者，肇事率為一般正常人之十倍，認為已達不能安全
    駕車之標準，此業經法務部八十八年五月十八日以法八八檢字第一六六九號
    函告週知，應為絕對不能安全駕駛動力交通工具，且按就醫學文獻所知，酒精對
    人體造成之影響，於呼氣時酒精濃度達每公升零點二五毫克（約相當於體內血液
    中酒精濃度五ＭＧ＼ＤＬ或零點零五％）即會輕度中毒，造成輕度協調功能降
    低；呼氣酒精濃度達每公升零點五毫克時（約相當於體內血液中酒精濃度一
    ＭＧ＼ＤＬ或零點一％）屬輕到中度中毒症狀，出現反應較慢、感覺減低、影響
    駕駛之狀況；又飲酒後一小時許，其體內血液酒精濃度可達最高，飲酒一小時後
    其體內之酒精濃度隨即消減，此亦分別有行政院國軍退除役官兵輔導委員會臺北
    榮民總醫院八十八年八月五日（八八）北總內字第二六八六八號函文、八十八年
    十月二十六日（八八）院賓文廉字第一三四七號臺灣高等法院函中台北醫學院
    附設醫院精神科主任蔡尚穎「酒精對人體生理與行為之影響」一文可據。而本件
    被告酒後駕車致撞擊他人所駕車輛，於送醫後經檢測其血液中酒精濃度仍達每毫
    升二六八毫克，足認被告於駕車之始及案發當時，顯然均已達不能安全駕駛之情
    狀。綜上所述，本件事證已臻明確，被告之犯行堪以認定。
二、核被告所為，係犯刑法第一百八十五條之三服用酒類不能安全駕駛動力交通工具
    而駕駛罪。按酒精成分對人之意識能力具有不良影響，超量飲酒後會導致對週遭
    事務之辨識及反應能力較平常狀況薄弱，因而酒後駕車在道路上行駛，對一般往
    來之公眾及駕駛人自身皆具有高度危險性，爰審酌被告明知上情，既漠視自己安
    危，更枉顧公眾行之安全，於服用酒類，酒後血液中酒精濃度高達每毫升一點三
    四毫克，已處於不能安全駕駛動力交通工具之狀態，仍駕車以致肇事等情節，惟
    念其犯後坦承犯行，犯罪後態度尚稱良好等一切情狀，量處如主文所示之刑。又
    於被告行為後，刑法第四十一條業於九十年一月十日修正公布施行，並於同年月
    十二日生效，依修正前之刑法第四十一條規定：「犯最重本刑為三年以下有期徒
    刑以下之刑之罪，而受六個月以下有期徒刑或拘役之宣告，因身體、教育、職業
    或家庭之關係，執行顯有困難者，得以一元以上三元以下折算罰金」，惟修正後
    之刑法第四十一條第一項規定「犯最重本刑為五年以下有期徒刑以下之刑之罪，
    而受六個月以下有期徒刑或拘役之宣告，因身體、教育、職業或家庭之關係或其
    他正當理由，執行顯有困難者，得以一元以上三元以下，易科罰金。但確因不執
    行所宣告之刑，難收矯正或難以維持法秩序者，不在此限」。比較上開新舊法，
    修正後之刑法第四十一條第一項就得宣告易科罰金之範圍較修正前之舊法為廣，
    是依刑法第二條第一項前段規定，自應適用裁判時較有利於被告之法律即修正後
    之刑法第四十一條第一項規定，併諭知易科罰金之折算標準。
據上論斷，應依刑事訴訟法第二百九十九條第一項前段，刑法第二條第一項前段，第
一百八十五條之三，修正後第四十一條第一項，罰金罰鍰提高標準條例第一條前段、
第二條，判決如主文。
本案經檢察官呂幸玲到庭執行職務。
中      華      民      國      九十    年      五      月      十七    日
                                  臺灣高雄地方法院刑事第六庭
                                      法  官  周  玉  群
右正本證明與原本無異。
如不服本判決，應於判決送達後十日內，向本院提出上訴狀。
                                      書記官  黃  英  彥
中      華      民      國      九十    年      五      月      十七    日
如不服本判決，應於判決送達後十日內，向本院提出上訴狀。
附錄本案論罪科刑法條：
刑法第一百八十五條之三：
  服用毒品、麻醉藥品、酒類及其他相類之物，不能安全駕駛動力交通工具而駕駛者
  ，處一年以下有期徒刑、拘役或三萬元以下罰金。


司法院資訊處製作；財團法人民間司法改革基金會備份。
